【裁判字號】    98,抗,1100
【裁判日期】    980730
【裁判案由】    訴訟救助
【裁判全文】
臺灣高等法院民事裁定                  98年度抗字第1100號
抗  告  人  甲○○
上列抗告人因與相對人乙○○間聲請訴訟救助事件，對於中華民
國98年5月11日臺灣桃園地方法院98年度救字第31號所為裁定提
起抗告，本院裁定如下：
    主  文
抗告駁回。
抗告費用由抗告人負擔。
    理  由
一、本件相對人聲請意旨略以：伊與抗告人均受僱於坤輝科技實
    業股份有限公司（下稱坤輝公司），伊於民國（下同）97年
    7月30日晚上與抗告人在坤輝公司之工廠內檢修升降機台時
    ，因抗告人修復升降機不當，致伊遭升降機掉落壓傷，受有
    右側股骨粉碎性骨折、右側橈骨幹遠端骨折、下肢不等長之
    職業傷害，抗告人應與坤輝公司及其法定代理人張崇棠連帶
    負損害賠償責任，惟伊無力支出訴訟費用，請求准予訴訟救
    助等語。
二、原法院則以：相對人起訴請求職業災害損害賠償事件，因無
    資力，前向財團法人法律扶助基金會桃園分會申請法律扶助
    ，經審查後准予扶助，其聲請核無不合，應予准許。
三、抗告意旨略以：伊工作時並未違規，亦未損害公司任何機器
    或零件，相對人請求伊損害賠償不應准許，為此請求廢棄原
    裁定等語。
四、按勞工因職業災害所提民事訴訟，法院除因顯無勝訴之望者
    外，應依該勞工之聲請，以裁定准予訴訟救助，此觀職業災
    害勞工保護法第32條第1項之規定自明。又所謂顯無勝訴之
    望者，係指法院依據當事人所主張之事實，無須調查辯論，
    即知其應受敗訴之裁判者而言。如當事人之訴不合法不能補
    正或未經補正，或當事人之主張縱為真實，在法律上仍應受
    敗訴之裁判之情形。若本案訴訟尚須經法院調查辯論後，始
    能知悉其勝訴或敗訴之結果，均不得謂為顯無勝訴之望（最
    高法院92年度台抗字第228號、95年度台抗字第727號裁定意
    旨參照）。
五、經查，相對人主張其受僱於坤輝公司，於97年7月30日晚上
    與抗告人在坤輝公司之工廠內從事升降機機台檢修工作，因
    抗告人修復升降機不當，且未注意其在升降機下方檢查機台
    故障點，致其遭升降機掉落壓傷，因而受有右側股骨粉碎性
    骨折、右側橈骨幹遠端骨折、下肢不等長之職業災害，爰依
    民法第184條第1項、第185條第1項前段、第188條第1項、第
    193條第1項前段、第195條、公司法第23條第2項、勞動基準
    法第59條規定，向抗告人、坤輝公司及張崇棠請求連帶賠償
    ，並聲請准予訴訟救助。經核相對人主張之職業災害，與侵
    權行為損害賠償係屬請求權基礎競合，其合併起訴請求，要
    非法所不許，不能因之否定其受職業災害。本件既係相對人
    因遭職業災害所提起之民事訴訟，且非顯無勝訴之望，依職
    業災害勞工保護法第32條第1項規定，其訴訟救助之聲請，
    自應准許。從而，原裁定准許相對人訴訟救助之聲請，核無
    不合。抗告意旨指摘原裁定不當，求予廢棄，為無理由，應
    予駁回。
據上論結，本件抗告為無理由，爰裁定如主文。
中    華    民    國    98    年     7    月    30    日
                    民事第十三庭
                        審判長法  官  黃騰耀
                              法  官  楊絮雲
                              法  官  周舒雁
正本係照原本作成。
本裁定除以適用法規顯有錯誤為理由外，不得再抗告。如提起再
抗告，應於收受後10日內委任律師為代理人向本院提出再抗告狀
。並繳納再抗告費新台幣１千元。
中    華    民    國    98    年    7     月    31    日
                              書記官  秦仲芳


司法院資訊處製作；財團法人民間司法改革基金會備份。
